臺灣高等法院民事裁定　　　　　　　　93年度勞上易字第36號
上　訴　人　乙○○
訴訟代理人　粘舜權律師
追加　被告　英屬維京群島商太古食品股份有限公司台灣分公司
法定代理人　甲○○
上列當事人間請求確認僱傭關係存在等事件，上訴人對於中華民
國93年 3月12日臺灣士林地方法院92年度勞訴字第22號第一審判
決提起上訴後追加被告，本院裁定如下：
    主    文
上訴人追加之訴駁回。
追加之訴訴訟費用由上訴人負擔。
    理    由
一、按在第二審為訴之變更或追加，非經他造同意，不得為之。
    但民事訴訟法第255條第1項第2款至第6款情形，不在此限，
    民事訴訟法第446條第 1項定有明文。又民事訴訟法第255條
    第1項第2款所謂請求之基礎事實同一，係指變更或追加之訴
    與原訴之主要爭點有其共同性，各請求之原因事實有其社會
    事實上之共通性及關連性，而就原請求所主張之事實及證據
    資料，於審理變更或追加之訴得加以利用，使先後兩請求在
    同一程序得加以解決，俾符訴訟經濟者，即屬之。（最高法
    院90年度台抗字第552號、90年度台抗字第648號裁判要旨參
    照）。而訴訟標的對於數人必須合一確定者，得追加其原非
    當事人之人為當事人，固為民事訴訟法第255條第1 項第5款
    所明定，惟該條款所謂訴訟標的對於數人必須合一確定，係
    指依法律之規定必須數人一同起訴或數人一同被訴，當事人
    之適格始無欠缺；或數人在法律上各有獨立實施訴訟之權能
    ，而其中一人起訴或一人被訴時，所受之本案判決依法律之
    規定對於他人亦有效力者而言 （最高法院87年度台上第137
    號判決參照）。
二、查上訴人於本院二審程序中，追加原非當事人之英屬維京群
    島商太古食品股份有限公司台灣分公司（下稱台灣太古公司
    ）為被告，係主張台灣太古公司概括承受被上訴人台統食品
    股份有限公司（下稱台統公司）之權利義務，而請求台灣太
    古公司與台統公司依民法第305 條規定連帶給付其薪資、年
    終獎金、特別休假未休工資計新台幣（下同） 888,531元並
    加計法定遲延利息。惟查本件上訴人係主張被上訴人台統公
    司非法資遣其，爰請求確認與台統公司間之僱傭關係存在，
    並請求台統公司給付其薪資、年終獎金、特別休假未休工資
    ，核與上訴人追加台灣太古公司為被告，係以台灣太古公司
    概括承受台統公司之權利義務，除此為台統公司否認外，其
    基礎事實已並非同一，亦無必須一同起訴或一同被訴，當事
    人之適格始無欠缺，或在法律上對於該二人應為一致判決之
    情形，被上訴人台統公司復不同意上訴人之追加，是其追加
    台灣太古公司為被告，於法即有不合，應予駁回。
三、爰裁定如主文。
中　　華　　民　　國　　94　　年　　7 　　月　19  　　日
                  勞工法庭  審判長法  官  許文章
                                  法  官  郭松濤
                                  法  官  黃莉雲
正本係照原本作成。
如不服本裁定，應於收受送達後10日內向本院提出抗告狀，並應
繳納抗告費新台幣1000元。
中　　華　　民　　國　　94　　年　　7 　　月　　20　　日
　　　　　　　　　　　　　　　　　書記官  秦仲芳
